臺灣屏東地方法院民事判決
111年度潮簡字第205號
原      告  蕭義達  
被      告  張娟容  
            張吳蝦仔
            張龍田  
上列當事人間請求清償借款事件，本院於111年6月27日言詞辯論
終結，判決如下：
　　主  文
被告張娟容應給付原告新台幣（下同）12萬元，及自111年1月21
日起至清償日止，按週年利率5%計算之利息。
原告其餘之訴駁回。
訴訟費用1,220元由被告張娟容負擔。
本判決得假執行。但被告張娟容以12萬元為原告預供擔保得免為
假執行。
    事實及理由
一、被告等經合法通知，未於最後言詞辯論期日到庭，經核並無
    民事訴訟法第386條各款所列情形之一，爰依原告聲請准予
    一造而為判決。
二、原告主張：被告張娟容向其借款12萬元，約定於110年6月25
    日清償，並簽立如附表所示二紙本票（下稱系爭本票）以為
    擔保，被告張娟容向原告借款時，因原告擔憂被告張娟容無
    力清償，遂要求被告張娟容需由他人擔任連帶保證人，故被
    告張娟容遂提出如附表所示分別由被告張吳蝦仔及張龍田擔
    任連帶保證人之本票。上開本票縱被告張吳蝦仔及張龍田並
    未親自簽名，亦係渠等二人授權同意由被告張娟容簽名於其
    上，自應負連帶清償之責，被告等迄今未為清償，履經催付
    均置之不理，為此提起本件訴訟等語。並聲明：㈠被告張娟
    容、張吳蝦仔應連帶給付原告6萬元，及自支付命令聲請狀
    送達翌日起至清償日止，按周年利率5%計算之利息。㈡被告
    張娟容、張龍田應連帶給付原告6萬元，及自支付命令聲請
    狀送達翌日起至清償日止，按周年利率5%計算之利息。㈢訴
    訟費用由被告連帶負擔。
三、被告抗辯：
㈠、被告張娟容未於最後言詞辯期日到庭，據其前之陳述略以：
    有向原告借款，並未詳細記載借款金額，大概就是原告請求
    的數額。
㈡、被告張吳蝦仔、張龍田均未於最後言詞辯期日到庭，據其前
    之陳述略以：並未擔任連帶保證人，亦未於本票上簽名。
四、法院之判斷：
㈠、按消費借貸之借用人應於約定期限內，返還與借用物種類品
    質、數量相同之物，民法第478條前段定有明文。原告主張
    被告張娟容向其借款12萬元，業據其提出系爭本票為證，且
    為被告張娟容到庭所不爭執（見本院卷第20頁背面），而被
    告張娟容未能提出業已清償之證明，從而，原告請求被告張
    娟容給付12萬元及其利息，核屬有據，應予准許。
㈡、原告另主張被告張吳蝦仔、張龍田應負連帶保證人責任等情
    ，固據提出系爭本票為證，惟為被告張吳蝦仔、張龍田否認
    ，並以前詞置辯。按當事人主張有利於己之事實者，就其事
    實有舉證之責任，民事訴訟法第277 條前段定有明文。又請
    求履行債務之訴，除被告自認原告所主張債權發生原因之事
    實外，應先由原告就其主張此項事實，負舉證之責任，有最
    高法院43年臺上字第377號判例意旨可參。依上開說明，自
    應由原告就被告張吳蝦仔、張龍田有擔保連帶保證人一節負
    舉證之責，惟原告當庭表示張吳蝦仔、張龍田並未沒有簽名
    ，而係由張娟容所簽，此有言詞筆錄在卷可稽（見本院卷第
    20頁背面），原告雖另表示被告張吳蝦仔、張龍田有同意被
    告張娟容使用其名義簽名等語，然此為被告所否認，且原告
    就此未能提出任何證據證明之，礙難為有利於其之認定，是
    以原告主張被告張吳蝦仔、張龍田應負連帶保證人責任，難
    謂有據，應予駁回。
㈢、綜上所述，原告請求被告張娟容給付12萬元及自支付命令書
    狀送達翌日即111年1月21日起至清償日止，按週年利率5%計
    算之利息，為有理由，應予准許，逾此部分之請求，為無理
    由，應予駁回。
五、本件係依民事訴訟法第427條第2項第6款適用簡易程序所為
    被告張娟容敗訴之判決，依同法第436條第2項、第389條第1
    項第3款之規定，依職權宣告假執行。
六、本件事證已臻明確，兩造其餘之攻擊防禦方法及所提證據，
    於判決結果不生影響，爰不一一論列，併此敘明。
七、訴訟費用負擔之依據：民事訴訟法第78條。　　
中　　華　　民　　國　　111 　年　　7 　　月　　11　　日
                 潮州簡易庭   法　官 吳思怡
以上正本係照原本作成。
如不服本判決，應於送達後20日內，向本院提出上訴狀並表明上
訴理由，如於本判決宣示後送達前提起上訴者，應於判決送達後
20日內補提上訴理由書（須附繕本）。如委任律師提起上訴者
，應一併繳納上訴審裁判費。
中　　華　　民　　國　　111 　年　　7 　　月　　11　　日

                                  書記官　蔡進吉
附表：
發票人 背書人 發票日 到期日 票面金額 票據號碼 張娟容 張吳蝦仔 110年6月25日 未記載 60,000元 886176 張娟容 張龍田 110年6月25日 未記載 60,000元 886177